【裁判字號】    99,上易,1504
【裁判日期】    990713
【裁判案由】    竊盜
【裁判全文】
臺灣高等法院刑事判決                99年度上易字第1504號
    上訴人
    即被告  甲○○
上列上訴人因竊盜案件，不服臺灣板橋地方法院98年度易字第
3077 號，中華民國99年4 月6 日第一審判決（起訴案號：臺灣
板橋地方法院檢察署98年度偵緝字第394 號、第396 號），提起
上訴，本院判決如下：
    主  文
上訴駁回。
    理  由
壹、不服地方法院第一審判決上訴，須提出上訴書狀，並敘述具
    體理由，為上訴必備程式；所提書狀未敘述上訴理由，或僅
    曾以言詞陳述上訴理由，應於上訴期間屆滿後20日內補提理
    由書於原審法院。
    原審法院認逾期未補提上訴理由，應定期間先命補正；逾期
    未補正，為上訴不合法律上程式，應以裁定駁回。如已提出
    上訴理由，但所提非屬具體理由，則由第二審法院以上訴不
    合法律上程式，判決駁回。
    刑事訴訟法第350條、第362條與第367條明文規定。
貳、原判決認定被告甲○○竊盜犯行，已經被告坦白承認，並有
    證人即被害人丁○○、乙○○、丙○○、戊○○與共犯潘震
    宇的證述，車籍查詢基本資料、竊盜現場及監視錄影翻拍照
    片、半月剪、活動扳手、老虎鉗及螺絲起子等物扣案為憑，
    犯罪事實明確，審酌被告「素行非端，其身強體健，竟不思
    自食其力賺取所需，所為有害社會治安，惟坦承犯行之犯後
    態度，暨其犯罪之動機、目的、竊得之財物價值等一切情狀
    」就所違犯刑法第320 條第1 項竊盜罪3 罪，違犯刑法第
    321 條第1 項第3 款攜帶兇器竊盜罪1 罪，均累犯，量處應
    執行有期徒刑1 年10月，扣案半月剪1 枝、活動扳手1 枝、
    老虎鉗2 枝及螺絲起子6 枝均沒收。經核並無違法、失當。
、被告上訴意旨略以：「被告觸犯普通竊盜3 罪，符合自首要
    件，各判處5月有期徒刑，明顯過重。所犯加重竊盜罪判處
    有期徒刑8月，相較5月徒刑，也違反比例原則。」等語。
肆、經審查，認定上訴不合法：
    被告於本案各犯行均構成累犯，具有「法定加重」事由，原
    審量刑並已審酌被告自首「得」減輕刑罰的事實，僅分別判
    處有期徒刑5 月、5 月、5 月及8 月，定應執行有期徒刑1
    年10月，認事用法及量刑均屬適當，並無違反比例原則。
    上訴理由不足以否定為原判決而認有何不當或違法。被告上
    訴不合法，應予駁回，並不經言詞辯論為之。依刑事訴訟法
    第367 條前段、第372 條，判決如主文。
中    華    民    國    99    年    7     月    13    日
                  刑事第六庭審判長法  官  林明俊
                                  法  官  吳淑惠
                                  法  官  郭豫珍
以上正本證明與原本無異。
不得上訴。
                                  書記官  胡勤義
中    華    民    國    99    年    7     月    13    日

司法院資訊處製作；財團法人民間司法改革基金會備份。
